【裁判字號】    98,易,1297
【裁判日期】    981130
【裁判案由】    妨害自由等
【裁判全文】
臺灣臺南地方法院刑事判決              98年度易字第1297號
公  訴  人  臺灣臺南地方法院檢察署檢察官
被      告  庚○○
選任辯護人  李合法律師
            趙培皓律師
上列被告因妨害自由案件，經檢察官提起公訴（97年度偵字第
16035號），本院判決如下：
    主  文
庚○○以強暴妨害人行使權利，處拘役伍拾日，如易科罰金，以
新臺幣壹仟元折算壹日；減為拘役貳拾伍日，如易科罰金，以新
臺幣壹仟元折算壹日。緩刑貳年。
    事  實
一、庚○○與乙○○、己○○、庚○○、丙○○（後四人另行審
    結）於民國（下同）95年10月間任職於大愛徵信社，因陳忠
    志懷疑其配偶丁○○與友人甲○○有染，遂委託大愛徵信社
    進行調查。乙○○、己○○、庚○○、丙○○與陳忠志，於
    95 年10月28日晚上19時30分許，在臺南縣安定鄉港南村102
    之1號甲○○之住處，為蒐集證據，先由陳忠志砸毀甲○○
    住處前鋁門窗之玻璃（陳忠志所涉毀損罪嫌部分，另提起公
    訴），庚○○與乙○○、己○○、丙○○、陳忠志等人，未
    經甲○○之許可，即侵入甲○○上揭住處（侵入住宅部分業
    據撤回告訴），庚○○等人進入上揭甲○○之住處後，遂開
    始進行蒐證，且於進行蒐證之期間內，丁○○欲持手機撥打
    電話，庚○○見狀，竟將丁○○之手機搶下，以此強暴方式
    妨害丁○○撥打電話之權利。
二、案經丁○○訴請臺灣臺南地方法院檢察署檢察官偵查起訴。
    理  由
壹、程序方面：
一、按被告以外之人於審判外之言詞或書面陳述，除法律有規定
    者外，不得作為證據。被告以外之人於審判外之陳述，雖不
    符前四條之規定，而經當事人於審判程序同意作為證據，法
    院審酌該言詞陳述或書面陳述作成時之情況，認為適當者，
    亦得為證據。當事人、代理人或辯護人於法院調查證據時，
    知有第159條第1項不得為證據之情形，而未於言詞辯論終結
    前聲明異議者，視為有前項之同意。刑事訴訟法第159條第1
    項、第159條之5分別定有明文。經查，本件證人即告訴人丁○○於警詢及偵查中之供述，核其性質屬傳聞證據。惟查被
    告及辯護人均未於言詞辯論終結前聲明異議，本院審酌渠等
    陳述時之客觀情狀，既無受違法詢問或影響證人陳述任意性
    等不適當之情況發生，其證述內容又與本件事實有相當之關
    聯性，復查無其他情節重大或使證人陳述可信度明顯過低之
    情事，依據前述刑事訴訟法第159條之5規定，證人丁○○於
    警詢及偵查中所為之言詞陳述自亦有證據能力。
二、另卷附現場蒐證光碟為機械運作所留存之影像或判讀結果，
    並非供述證據，不受傳聞法則之限制，應具有證據能力。
貳、實體方面：
一、訊據被告庚○○坦承有搶下告訴人丁○○所持用之手機之事
    實，核與證人即告訴人丁○○於警詢（警卷第13、18頁、97
    年度交查字第1174號偵查卷第3 頁）、偵查（97年度交查字
    第2194號偵查卷第5 頁、23頁）所述情節相符，並有現場蒐
    證錄影光碟之勘驗紀錄可稽（96年度偵字第2999號偵查卷第
    9 頁、97年度交查字第2194號偵查卷第17、18頁）。被告雖
    稱因為手機原所有人是陳忠志，他只是搶下告訴人手機交予
    陳忠志，並未佔為己有云云。惟被告既係將告訴人持用中之
    手機搶下，即已有以強暴方式妨害告訴人自由使用手機權利
    之事實。至於其雖未將前開手機佔為己有，僅係其行為不成
    立搶奪或強盜等財產犯罪，並無解於強制罪之成立。本案事
    證明確，被告犯行堪予認定。
二、核被告所為，係犯刑法第304條第1項之強制罪。爰審酌被告
    因任職徵信社，執行業務不愔法令以致觸法，及其行為之手
    段、對被害人所生之危害犯後坦承犯行，已有悔意等一切情
    狀，量處如主文所示之刑，並諭知易科罰金之折算標準示懲
    。再被告犯罪在96年4 月24日以前，依中華民國96年罪犯減
    刑條例第2條第1項第3款、第7條、第9 條之規定，應將其宣
    告刑減2分之1，爰減刑如主文所示，並諭知易科罰金折算之
    標準。又被告前未曾因故意犯罪受有期徒刑以上刑之宣告，
    有臺灣臺南地方法院檢察署刑案資料查註紀錄表及臺灣高等
    法院被告全國前案紀錄表各1 件在卷可按，其犯罪後已深知
    悔悟，本院認其經此科刑教訓後，當益知警惕，信無再犯之
    虞，因認其所受宣告之刑，以暫不執行為適當，爰併予宣告
    緩刑2年，以勵來茲，而啟自新。
三、據上論斷，應依刑事訴訟法第299條第1 項前段，刑法第304
    條第1項、第41條第1項前段、第74條第1項第1款，中華民國
    96年罪犯減刑條例第2條第1項第3款、第7條、第9 條，刑法
    施行法第1條之1第1項、第2項前段，判決如主文。
本案經檢察官戊○○到庭執行職務。
中    華    民    國    98    年    11    月    30    日
                    刑事第三庭  法  官  鄭文祺
以上正本證明與原本無異。
如不服本判決，應於收受本判決後10日內，向本院提出上訴書狀
，並應敘述具體理由。其未敘述上訴理由者，應於上訴期間屆滿
後20日內向本院補提理由書狀（均須按他造當事人之人數附繕本
）「切勿逕送上級法院」。
                                書記官  張宜柔
中    華    民    國    98    年    11    月    30    日
附錄本案論罪科刑法條全文：
中華民國刑法第304條第1項
以強暴、脅迫使人行無義務之事或妨害人行使權利者，處 3 年以
下有期徒刑、拘役或 3 百元以下罰金。

司法院資訊處製作；財團法人民間司法改革基金會備份。
